【裁判字號】    94,上更(一),315
【裁判日期】    950127
【裁判案由】    偽造文書等
【裁判全文】
臺灣高等法院高雄分院刑事判決     94年度上更(一)字第315號
上  訴  人  臺灣屏東地方法院檢察署檢察官
上  訴  人
即  被  告  己○○○
選任辯護人  郭季榮    律師
上列上訴人因被告偽造有價證券等案件，不服臺灣屏東地方法院
91年度訴字第589 號，中華民國91年11月19日第一審判決（起訴
案號：臺灣屏東地方法院檢察署91年度偵字第3423號）提起上訴
，判決後經最高法院發回更審，本院判決如下：
    主  文
原判決撤銷。
己○○○意圖供行使之用，而偽造有價證券，處有期徒刑參年貳
月。
偽造之戊○○、甲○○、姚櫻梅名義合會標單各壹張上、葉福城
名義合會標單貳張上，各該偽造之「戊○○」、「甲○○」、「
姚櫻梅」、「葉福城」署押各壹枚，及如附表三所示拾柒張本票
上偽造「鄭閔升」、「鄭智元」本票部分沒收及背面偽造之「鄭
閔升」、「鄭智元」、「鄭茹文」、「鄭博元」署押 (背書部分
)各壹枚均沒收。
    事  實
一、己○○○於民國（以下同）86年8 月15日，在其位於屏東市
    信和里忠信19-2號住處，召集每會新臺幣（下同）1 萬元之
    民間互助會，其中會員丁○○、丙○○各參加1 會、姚櫻梅
    、戊○○、甲○○、葉福城各參加2 會、乙○○參加3 會，
    含會首共40會員，會期訂自86年8 月15日起至89年10月15日
    止之合會；又於87年12月5 日，在上址召集每會2 萬元之互
    助會，其中會員丙○○、乙○○、戊○○各參加1 會、甲○○參加2 會，含會首共28會員，會期訂自87年12月5 日起至
    90年3 月5 日止之合會，均採內標制。詎己○○○竟基於意
    圖為自己不法所有及冒標偽造標單行使偽造私文書之概括犯
    意，連續於附表（一）（二）所示時地冒標互助會款，即2
    萬元會先於88年4 月5 日、89年1 月5 日，在上開2 萬元互
    助會第5 次、第13次會期開標時，先後偽造戊○○、甲○○
    簽名之標單，並持以投標行使以為詐術，致丙○○等其他活
    會會員誤以為各係戊○○、甲○○2 人以2,700 元標金得標
    ，而交付活會款予己○○○，足生損害於戊○○、甲○○2
    人；又承前開同一冒標之概括犯意，1 萬元會連續於89年5
    月15日以2,600 元、6 月15日以2,600 元及7 月15日以2,50
    0 元，即上開1 萬元之互助會第35次、第36次及第37次會期
    開標時，先後偽造葉福城簽名之標單2 紙、姚櫻梅簽名之標
    單1 紙，並各持以行使投標以為詐術，致丁○○等其他活會
    會員誤以為各係葉福城、姚櫻梅以2,600 元、2,500 元不等
    之標金得標，而交付活會款予己○○○，足生損害於葉福城
    、姚櫻梅2 人；以上計己○○○以此方式詐得各活會會員會
    款（其每次冒標詐得金額各如附表一、二所載），共計詐得
    84萬3 千1 百元。
二、嗣戊○○、乙○○發現上開冒標情事，於89年8 月間某日赴
    上址向己○○○追討會款時，己○○○明知並未經其子女鄭
    閔升、鄭智元、鄭茹文、鄭博元等人授權為票據行為，為應
    付戊○○、乙○○不再積極追討，竟基於承前偽造背書行使
    偽造文書之概括犯意，及基於意圖供行使之用而偽造有價證
    券之犯意，悉數在其所簽發如附表三所示編號1 至11所列之
    本票正面偽造鄭閔升、鄭智元之簽名，將2 人與己○○○同
    列為共同發票人；並在附表三所示1 至11號本票背面均偽造
    鄭茹文、鄭博元之簽名以為背書人，及在附表三所示12至17
    號本票背面，偽造郭閔升、鄭智元、鄭茹文、鄭博元之簽名
    以為背書人，旋己○○○即當場將上開本票行使分別交付戊○○、乙○○，以為償債之擔保。
三、案經丁○○、丙○○、戊○○、乙○○，甲○○訴由臺灣屏
    東地方法院檢察署檢察官偵查起訴。
    理  由
一、訊之被告己○○○於偵查中已坦承：2 萬元會有以甲○○、
    戊○○名義去標，沒有告訴他們2 人等語（見91年7 月8 日
    偵查筆錄，即偵查卷第29頁背面），及於原審坦承：「1 萬
    元會沒有經過姚櫻梅、葉福城的同意標會…，標桃櫻梅1 會
    …，葉福城2 會都是我標的」「戊○○、甲○○名義各冒標
    1 次」等語（見91年9 月24日原審審判筆錄，即原審卷第15
    、16頁），及本院審理時坦承有冒標互助會款及在本票上簽
    子女名字之事實不諱，惟否認偽造有價証券，辯稱：係遭告
    訴人戊○○、乙○○夫妻逼迫才在本票上簽子女的名字，並
    非有意偽造有價証券云云。惟查：
（一）上揭冒標會款及偽造有價証券之事實，業据告訴人丁○○
      、丙○○、戊○○、乙○○、甲○○等於原審及本院審理
      時指訴綦詳，並有互助會會單2 份及本票影本17張等文件
      在卷可稽。
（二）就冒標1 萬元互助會部分，告訴意旨雖以卷附該合會會單
      所載會期應至89年10月15日，該會於89年8 月間停會時，
      即僅餘3 次開標機會，其實際尚未標會之活會卻有告訴人
      丁○○、戊○○、乙○○各1 會、葉福城、姚櫻梅各2 會
      ，共計7 會，因認該1 萬元合會部分遭被告己○○○冒標
      者，應包括葉福城2 會、姚櫻梅2 會，共計4 會云云。惟
      查上開1 萬元互助會之成員連同會首即被告己○○○，共
      計為40會，其第1 次會期為86年8 月15日，同日並進行開
      標，故該日會員繳納會頭錢及會腳得標錢，除據被告己○○○及告訴人等陳明在卷外，復有卷附會單內所載名單在
      卷可稽，堪信為真，故其第40期會確為89年10月15日，是
      該合會自89年8 月份停會，其尚餘之會期即應有3 次（即
      8 月15日、9 月15日、10月15日），則告訴人稱渠等實際
      上尚有活會7 人云云，但查姚櫻梅2 會，被告己○○○僅
      承認冒標1 次，姚櫻梅復於本院前審證稱曾借被告己○○○標會，故告訴人所謂尚有活會7 人，應是誤會，應只有
      6 人，故被告己○○○自承其冒標會員葉福城2 會、姚櫻
      梅1 會，共計3 會等情，即無不合，被告己○○○此部分
      自白堪認與事實相符。又依被告己○○○冒標之時間及其
      當時詐稱得標之標金，被告己○○○於原審自承3 次冒標
      1 萬元合會，係以2,600 元或以2,500 元得標等情（見原
      審卷第16頁），即前2 次均係以2,600 元得標，最後一次
      以2,500 元得標之情形計算，又就2 萬元會依告訴人等提
      出之會單記載係於88年4 月、89年1 月各以冒標2,700 元
      計算（見偵查卷第6 頁會單），又前述2 萬元會之開標時
      間，金額是會員葉福全按實記載，已據告訴人乙○○於本
      院本審審理時陳明（見本院本審卷第95頁），核計被告己○○○上開冒標所得如下（計算式：會款基本數額扣除該
      期標金後之數額×會員中之活會之人數）：
    １、 1萬元合會部分（冒標3會）：
  （1）第35期（89年5月份）
      （10,000元－2,600元）×6（活會）＝44,400元
  （2）第36期（89年6月份）
      （10,000元－2,600元）×6（活會）＝44,400元
  （3）第37期（89年7月份）
      （10,000元－2,500元）×6（活會）＝45,000元
    ２、2萬元合會部分（冒標2會）
  （1）第5期（88年4月份）
      （20,000元－2,700元）×24（活會）＝415,200元
  （2）第13期（89年1月份）
      （20,000元－2,700元）×17（活會）＝294,100元
  以上共計詐得各活會會員交付之會款為84萬3千1百元。
（三）上揭於附表所示本票上偽造鄭閔升、鄭智元為共同發票人
      ，並偽造鄭閔升、鄭智元、鄭茹文、鄭博元背書犯行（詳
      如附表所示），被告己○○○於本院審理時雖辯稱：係迫
      於告訴人等人之暴力脅迫，才在開給渠等之本票上偽造我
      子女之簽名云云，並提出呈現其家中辦公桌桌面玻璃破裂
      及所有攤販推車等處遭潑灑油漆情形之照片二幀以實其說
      。惟查被告己○○○家中辦公桌面玻璃固係告訴人乙○○
      於上揭時地與其夫即告訴人戊○○共同前往被告己○○○
      家中，向被告己○○○及其夫催討欠款時所為，除據告訴
      人乙○○自承當天與被告己○○○交涉賠償事宜時，因見
      其態度不佳而情緒激動，拍桌不慎敲破等語，並與告訴人
      戊○○及被告己○○○陳述之情節相符。衡情被告己○○○冒標會款，使告訴人長期辛苦繳納之活會款化為虛有，
      則告訴人等於索債時難免情緒失控其行為縱已逾分際而毀
      壞桌面玻璃破裂，惟當時尚有被告之夫庚○○在場，已經
      証人庚○○、被告己○○○及告訴人戊○○、乙○○分別
      於原審及本院前審及本審審理時陳述在卷（見本院94年12
      月27日審判筆錄），若被告己○○○有遭受脅迫才簽本票
      ，何以不趁隙打電話或由家人即其夫庚○○外出報警﹖何
      以不在6 月之法定告訴期限內向偵查機關提出毀損等告訴
      ﹖又庚○○雖稱電話被摔壞，電話線被拉斷（見本院本審
      卷第91頁），惟此已據告訴人戊○○否認其事，又依被告
      於原審提出之玻璃損壞之照片，何以未有此電話被摔壞及
      電話線扯斷之照片（見原審卷第23頁照片)， 是證人庚○○此部分之陳述應非真實，當時情況應未致不能反抗之程
      度，是應認被告己○○○只是有受壓力才簽本票，而該壓
      力並未到受脅迫致剝奪意思決定自由不能反抗之程度，所
      以才勉予認可而簽發本票，仍在其自由意志範圍內，所以
      才未趁隙打電話或由家人外出報警或提出毀損告訴，是被
      告己○○○辯說遭受脅迫才簽發子女本票云云，應非可採
      。至於被告己○○○攤販推車遭潑灑油漆部分，既不能證
      明為何人於何時所為，是除有其他積極事證可資證明外，
      被告己○○○此部分辯解，尚不足以影響其冒簽本票犯行
      之成立，事證明確，被告己○○○所辯係卸責之詞，不足
      採信，其犯行已堪認定。
二、依我國互助會之習慣，標會時會員多在空白紙上填載金額並
    簽名，表示其所願承諾之標息，並以所出標息高者為得標之
    人，本件被告己○○○所召募上開互助會之投標方式亦復如
    此，業據其於本院審理時供承在卷，是以其標單上所填載之
    金額及簽名等文字，依習慣既足以表示其用意，應按刑法第
    220 條第1 項之規定，以文書論，而其冒簽之姓名，亦不失
    為偽造署押。是核被告己○○○上開以偽造戊○○、甲○○
    、葉福城、姚櫻梅簽名，並填具一定數額標金方式，偽造標
    單並持以投標以為行使，足以生損害於戊○○等4 人，並以
    之為詐術，向各活會會員騙得會款之行為，此部分係犯刑法
    第216 條、第220 條第1 項、第210 條之行使偽造之準私文
    書罪、同法第339 條第1 項之詐欺取財罪。被告己○○○以
    偽造他人簽名方式偽造準私文書標單，其偽造署押行為為偽
    造準私文書之部分行為，不另論罪。而其偽造準私文書後，
    復持以行使，其偽造之低度行為為行使之高度行為吸收，亦
    不另論罪。被告己○○○上開連續多次行使偽造準私文書犯
    行，及多次詐欺取財犯行，其時間緊接，手法相同，觸犯各
    為構成要件同一之罪名，顯均係基於概括犯意反覆為之，為
    連續犯，皆應依刑法第56條規定以一罪論。被告己○○○所
    犯上開連續行使偽造準私文書，及連續詐欺取財犯行間，有
    方法結果之牽連關係，為牽連犯，應從一重之連續行使偽造
    之私文書罪處斷。公訴意旨雖漏未就被告己○○○涉犯詐欺
    取財犯行一併論列起訴，然此部分既與上開已經起訴之連續
    行使偽造文書犯行，有裁判上一罪關係，本院自得依法併予
    審究，附此敘明。次按背書由背書人在本票之背面或其黏單
    上為之，此觀票據法第124 條準用同法第31條規定意旨自明
    ，是依我國票據實務，於票據正面簽名者，除本於（法定）
    代理意旨所為等情形外，應解為發票行為，依法其數人間並
    應負共同發票人之責任。被告己○○○於附表(三)編號1 至11
    所列本票正面偽造其子鄭閔升、鄭智元簽名之行為，客觀上
    係以鄭閔升、鄭智元2 人為共同發票人之意思所為；又被告
    己○○○於本票背面偽造其子女2 人或4 人之簽名以為背書
    ，其偽造本票背書在票據法上係表示對該票據負擔擔保責任
    之意思，是法律規定之文書，並非依習慣表示一定用意之證
    明，此觀最高法院70年臺上字第2162號判例意旨自明，而該
    行為，足以生損害於其子女4 人，核其所為，此部分係犯刑
    法第201 條第1 項之偽造有價證券罪，及同法第216 條、第
    210 條之行使偽造之私文書罪。公訴意旨誤將被告己○○○
    於上開本票正面偽造鄭閔升、鄭智元2 人簽名之行為認為偽
    造背書，而一併以刑法第210 條之偽造私文書罪起訴，顯有
    未洽，本院自得於基本社會事實同一之範圍內，就此部分變
    更起訴法條為偽造有價證券罪。此部分所犯行使偽造背書私
    文書罪，與前述行使偽造標單私文書罪，係基於概括犯意，
    犯同一罪名，為連續犯，以一罪論。又前述以一罪論之行使
    偽造私文書罪與偽造本票有價證券罪間有方法結果關係，應
    從一重以偽造有價證券罪論處。被告己○○○於上揭時地對
    告訴人戊○○、乙○○將前往其住處索討欠款，事前雖不知
    情，但被告子女鄭閔升、鄭智元、鄭茹文、鄭博元是否事先
    同意，被告己○○○以該4 人名義為任何票據行為，非告訴
    人戊○○、乙○○所明知，此據告訴人戊○○、乙○○於原
    審訊問時自承：被告己○○○一直都是不理不睬，當天我們
    專程從高雄去找她，是要去瞭解情形，請她給我們一個交代
    ，並沒有事先和她約好，是直接到她家，當時我們告訴她是
    誰的背書都可以，總之要給我們一個保障，所以她當場就簽
    給我們，並表示反正子女都大了，都會賺錢；我有看她寫，
    當時她表示時間晚了，明天再告訴他們等語（詳原審卷91年
    10月18日訊問筆錄），是告訴人戊○○、乙○○對於被告己○○○前開偽造他人本票及背書等票據行為之舉，依其前述
    供述，亦止於知悉被告有偽造情事，而不阻止，難認有共犯
    情事，附此敘明。被告己○○○以偽造他人簽名方式偽造有
    價證券及偽造私文書，其偽造簽名行為為偽造有價證券、偽
    造私文書之部分行為，不另論偽造署押罪。又其偽造有價證
    券後又持以行使，其行使之輕度行為為偽造之重度行為所吸
    收。其偽造私文書後，復持以行使，該偽造之低度行為為行
    使之高度行為吸收，均不另論罪。被告己○○○同時偽造鄭
    閔升、鄭智元2 人本票及被告子女4 人之背書，所犯偽造有
    價證券罪及偽造文書罪，各係一行為犯數罪名，為想像競合
    犯；又其偽造同一被害人之多張本票及背書部分，其被害法
    益仍僅一個，併此敘明。
三、原審予以論科，固非無見，惟查：（一）被告己○○○先後
    偽造標單、背書，應係基於一個偽造文書之概括犯意，原審
    誤為個別起意之犯罪，尚有未洽。（二）被告己○○○偽造
    有價證券並非與戊○○、乙○○共犯，原審認係共犯，亦有
    未洽。（三）又對附表三編號12至17之偽造鄭閔升、鄭智元
    背書部分，誤為偽造本票，亦有未合。（四）又被告己○○○倒會84萬餘元，使告訴人等損失不少，對於被告己○○○
    所犯偽造有價證券罪，僅因告訴人請其書立票據，率認有憫
    恕之處而減輕其刑，亦有未洽。檢察官上訴指摘原判決量刑
    過輕，為有理由，被告己○○○上訴指摘原判決量刑過重，
    雖無理由，惟原判決既有前述可議，自應予撤銷改判。審酌
    被告己○○○倒會84萬餘元，使告訴人等損失不少，其偽造
    之有價證券張數非少，其犯後雖清償部分債款，惟告訴人仍
    要追究，爭執甚大等一切情狀，爰量處有期徒刑3 年2 月。
    末按票據之偽造或票據上簽名之偽造，不影響於真正簽名之
    效力，票據法第15條定有明文，行為人於自己為發票人之本
    票上，偽造他人為共同發票人，其本票僅該他人為發票人部
    分係屬偽造，行為人之簽名既為真正，其為發票人部分則仍
    屬有效之票據，不在應依法沒收之列，最高法院84年臺上字
    第1550號判例容已揭示。被告己○○○於所簽發如附表1 號
    至11號本票上，悉數偽造鄭閔升、鄭智元為共同發票人，該
    「鄭閔升」、「鄭智元」共同發票部分，均應依刑法第205
    條規定沒收之。又附表17張本票背面均有「鄭茹文」、「鄭
    博元」，另12至17號又有「鄭閔升」、「鄭智元」偽造之簽
    名，每張各1 枚，及被告己○○○於未扣案並已經行使之偽
    造戊○○、甲○○、姚櫻梅名義之標單各1 張、葉福城名義
    標單2 張上，分別偽造「戊○○」、「甲○○」、「姚櫻梅
    」、「葉福城」之簽名，均為刑法第219 條所規定偽造之署
    押，依法應予沒收。
據上論結，應依刑事訴訟法第369 條第1 項前段，第364 條、第
299 條第1 項前段、第300 條，刑法第201 條第1 項、第216 條
、第210 條、第220 條第1 項、第339 條第1 項、第56條、第55
條、第205 條、第219 條，罰金罰鍰提高標準條例第1 條前段，
判決如主文。
本案經檢察官陳國全到庭執行職務
中    華    民    國    95    年    1     月    27    日
                  刑事第六庭  審判長法  官  王憲義
                                    法  官  李璧君
                                    法  官  張盛喜
以上正本證明與原本無異。
如不服本判決應於收受本判決後10日內向本院提出上訴書狀，其
未敘述上訴理由者，並得於提起上訴後10日內向本院補提理由書
狀（均須按他造當事人之人數附繕本）「切勿逕送上級法院」。
中    華    民    國    95    年    1     月    27    日
                                    書記官  林明威
附錄本件判決論罪科刑法條：
刑法第201條：
意圖供行使之用，而偽造、變造公債票、公司股票或其他有價證
券者，處3 年以上10年以下有期徒刑，得併科3 千元以下罰金。
行使偽造、變造之公債票、公司股票或其他有價證券或意圖供行
使之用，而收集或交付於人者，處1 年以上7 年以下有期徒刑，
得併科3千元以下罰金。
刑法第216條：
行使第210 條至第215 條之文書者，依偽造、變造文書或登載不
實事項或使登載不實事項之規定處斷。
刑法第210條：
偽造、變造私文書，足以生損害於公眾或他人者，處5 年以下有
期徒刑。
刑法第339條：
意圖為自己或第三人不法之所有，以詐術使人將本人或第三人之
物交付者，處5 年以下有期徒刑、拘役或科或併科1 千元以下罰
金。
以前項方法得財產上不法之利益或使第三人得之者，亦同。
前二項之未遂犯罰之。
附表一：
┌──────────────────────────────────┐
│金額2萬元會期自87年12月15日起至90年3月5日止  含會首共28會           │
├──┬─────────┬────┬────────────────┤
│編號│    冒標會期      │被冒標人│冒標金額（新台幣  單位元)       │
├──┼─────────┼────┼────────────────┤
│ 1  │第5 會(88年4月份) │戊○○  │(20,000-2,700)×24(活會)=415,200│
├──┼─────────┼────┼────────────────┤
│ 2  │第13會(89年1月份) │甲○○  │(20,000-2,700)×17(活會)=294,100│
├──┼─────────┴────┴────────────────┤
│備註│合計冒標金額709,300元                                         │
└──┴───────────────────────────────┘
附表二：
┌──────────────────────────────────┐
│金額1萬元會期自86年8月15日起至89年10月15日止  含會首共40會          │
├──┬─────────┬────┬────────────────┤
│編號│    冒標會期      │被冒標人│冒標金額（新台幣  單位元)       │
├──┼─────────┼────┼────────────────┤
│ 1  │第35會(89年5月份) │葉福城  │(10,000-2,600)×6(活會)=44,400  │
├──┼─────────┼────┼────────────────┤
│ 2  │第36會(89年6月份) │葉福城  │(10,000-2,600)×6(活會)=44,400  │
├──┼─────────┼────┼────────────────┤
│ 3  │第37會(89年7月份) │姚櫻梅  │(10,000-2,500)×6(活會)=45,000  │
├──┼─────────┴────┴────────────────┤
│備註│合計冒標金額133,800元                                         │
└──┴───────────────────────────────┘
綜上累計附表一及附表二兩會共冒標843,100元
附表三：
┌──┬────┬─────┬────┬────┬────┬────┐
│編號│本票號碼│共同發票人│ 背書人 │ 發票日 │ 到期日 │  面額  │
│    │        │          │        │        │        │(新台幣)│
├──┼────┼─────┼────┼────┼────┼────┤
│ 1  │NQ070333│己○○○、│鄭茹文、│89/08/15│89/12/05│  26萬  │
│    │        │鄭閔升、鄭│鄭博元  │        │        │        │
│    │        │智元      │        │        │        │        │
├──┼────┼─────┼────┼────┼────┼────┤
│ 2  │NQ070334│己○○○、│鄭茹文、│89/08/15│89/09/05│  42萬  │
│    │        │鄭閔升、鄭│鄭博元  │        │        │        │
│    │        │智元      │        │        │        │        │
├──┼────┼─────┼────┼────┼────┼────┤
│ 3  │NQ070335│己○○○、│鄭茹文、│89/08/15│89/10/05│  42萬  │
│    │        │鄭閔升、鄭│鄭博元  │        │        │        │
│    │        │智元      │        │        │        │        │
├──┼────┼─────┼────┼────┼────┼────┤
│ 4  │NQ070336│己○○○、│鄭茹文、│89/08/15│89/11/05│  42萬  │
│    │        │鄭閔升、鄭│鄭博元  │        │        │        │
│    │        │智元      │        │        │        │        │
├──┼────┼─────┼────┼────┼────┼────┤
│ 5  │NQ070337│己○○○、│鄭茹文、│89/08/15│89/12/05│  42萬  │
│    │        │鄭閔升、鄭│鄭博元  │        │        │        │
│    │        │智元      │        │        │        │        │
├──┼────┼─────┼────┼────┼────┼────┤
│ 6  │NQ070339│己○○○、│鄭茹文、│89/08/15│90/01/05│  42萬  │
│    │        │鄭閔升、鄭│鄭博元  │        │        │        │
│    │        │智元      │        │        │        │        │
├──┼────┼─────┼────┼────┼────┼────┤
│ 7  │NQ070340│己○○○、│鄭茹文、│89/08/15│89/09/25│  15萬  │
│    │        │鄭閔升、鄭│鄭博元  │        │        │        │
│    │        │智元      │        │        │        │        │
├──┼────┼─────┼────┼────┼────┼────┤
│ 8  │NQ070341│己○○○、│鄭茹文、│89/08/15│89/08/25│  15萬  │
│    │        │鄭閔升、鄭│鄭博元  │        │        │        │
│    │        │智元      │        │        │        │        │
├──┼────┼─────┼────┼────┼────┼────┤
│ 9  │NQ070342│己○○○、│鄭茹文、│89/08/15│89/10/25│  15萬  │
│    │        │鄭閔升、鄭│鄭博元  │        │        │        │
│    │        │智元      │        │        │        │        │
├──┼────┼─────┼────┼────┼────┼────┤
│ 10 │NQ070343│己○○○、│鄭茹文、│89/08/15│89/11/25│  15萬  │
│    │        │鄭閔升、鄭│鄭博元  │        │        │        │
│    │        │智元      │        │        │        │        │
├──┼────┼─────┼────┼────┼────┼────┤
│ 11 │NQ070344│己○○○、│鄭茹文、│89/08/15│89/12/25│  15萬  │
│    │        │鄭閔升、鄭│鄭博元  │        │        │        │
│    │        │智元      │        │        │        │        │
├──┼────┼─────┼────┼────┼────┼────┤
│ 12 │NQ245894│己○○○  │鄭茹文、│89/08/15│89/09/15│  31萬  │
│    │        │          │鄭博元、│        │        │        │
│    │        │          │鄭閔升、│        │        │        │
│    │        │          │鄭智元、│        │        │        │
├──┼────┼─────┼────┼────┼────┼────┤
│ 13 │NQ245895│己○○○  │鄭茹文、│89/08/15│89/08/15│  31萬  │
│    │        │          │鄭博元、│        │        │        │
│    │        │          │鄭閔升、│        │        │        │
│    │        │          │鄭智元、│        │        │        │
├──┼────┼─────┼────┼────┼────┼────┤
│ 14 │NQ245896│己○○○  │鄭茹文、│89/08/15│89/10/15│  31萬  │
│    │        │          │鄭博元、│        │        │        │
│    │        │          │鄭閔升、│        │        │        │
│    │        │          │鄭智元、│        │        │        │
├──┼────┼─────┼────┼────┼────┼────┤
│ 15 │NQ245897│己○○○  │鄭茹文、│89/08/15│89/09/05│  26萬  │
│    │        │          │鄭博元、│        │        │        │
│    │        │          │鄭閔升、│        │        │        │
│    │        │          │鄭智元、│        │        │        │
├──┼────┼─────┼────┼────┼────┼────┤
│ 16 │NQ245898│己○○○  │鄭茹文、│89/08/15│89/10/05│  26萬  │
│    │        │          │鄭博元、│        │        │        │
│    │        │          │鄭閔升、│        │        │        │
│    │        │          │鄭智元、│        │        │        │
├──┼────┼─────┼────┼────┼────┼────┤
│ 17 │NQ245900│己○○○  │鄭茹文、│89/08/15│89/11/05│  26萬  │
│    │        │          │鄭博元、│        │        │        │
│    │        │          │鄭閔升、│        │        │        │
│    │        │          │鄭智元、│        │        │        │
└──┴────┴─────┴────┴────┴────┴────┘


司法院資訊處製作；財團法人民間司法改革基金會備份。
